【裁判字號】    97,交聲,419
【裁判日期】    970605
【裁判案由】    違反道路交通管理處罰條例聲明異議
【裁判全文】
臺灣臺北地方法院交通事件裁定         97年度交聲字第419號
原處分機關  臺北市交通事件裁決所
異  議  人
即受處分人  甲○○
上列異議人因違反道路交通管理處罰條例事件，對於臺北市交通
事件裁決所中華民國97年1月22日所為之北市裁二字第裁22-AOOW
FD361號處分，聲明異議，本院裁定如下：
    主  文
異議駁回。
    理  由
一、原處分意旨略以：異議人即受處分人甲○○於民國96年11月
    13日下午5時37分許，騎乘車號DVG-136號輕型機車，行經臺
    北市○○○路○段與新生南路口此設有機慢車兩段式左轉標
    誌之交岔路口，未遵守上開號誌之指示以二段式之方式完成
    左轉，而逕行直接左轉至羅斯福路316巷，經警當場攔停填
    單舉發，嗣受處分人於舉發通知單上所載應到案日期前向原
    處分機關提出申訴，經原處分機關請舉發單位調查結果，仍
    認受處分人有前開違規行為，原處分機關乃依道路交通管理
    處罰條例第48條第1項第2款、第63條第1項第1款等規定，裁
    處受處分人罰鍰新臺幣600元，並記違規點數1點。
二、訊據受處分人矢口否認有違規行為，辯稱：伊當時是要到對
    面，所以才先靠邊停，等到可以左轉時才轉彎，並沒有違反
    機車兩段式左轉的規定云云。
三、按道路交通管理處罰條例所稱之「車輛」，係指在道路上以
    原動機行駛之汽車（包括機器腳踏車）或以人力、獸力行駛
    之車輛；道路交通安全規則所稱之「汽車」，係指在道路上
    不依軌道或電力架線而以原動機行駛之車輛（包含機器腳踏
    車），道路交通管理處罰條例第3條第8款、道路交通安全規
    則第2條第1項第1款定有明文。又汽車駕駛人轉彎時，不依
    標誌、標線、號誌指示者，處新臺幣（下同）600元以上1,8
    00元以下罰鍰，並記違規點數1點，為道路交通管理處罰條
    例第48條第1項第2款、第63條第1項第1款所明定。經查：
    (一)前揭交岔路口確設有清楚可見機車應兩段式左轉的標誌，
      為受處分人於本院調查時所是認，且經證人即本件舉發員
      警周日聰於本院調查時證述屬實，並有員警所檢送之舉發
      現場照片附卷可稽。而受處分人於前揭時間騎乘機車行經
      該路口，確有未依該標誌規定而逕自在該路口左轉之事實
      ，為受處分人於本院調查時所坦承，且經證人周日聰於本
      院調查時證述明確。是受處分人騎乘機車轉彎時，確有不
      依標誌指示左轉之違規行為，至為明確。
    (二)受處分人雖以前詞否認有違反該標誌指示之情。按機慢車
      兩段左轉標誌，用以告示左轉機器腳踏車或慢車駕駛人應
      遵照號誌指示，在號誌顯示允許直行時先行駛至右前方路
      口之左轉待轉區等待左轉，俟該方向號誌顯示允許直行後
      ，再行續駛，以兩段方式完成左轉，本標誌設於實施機慢
      車兩段左轉路口附近顯明之處，並配合機慢車左轉待轉區
      待轉標線；道路交通標誌標線號誌設置規則第65條定有明
      文。依前揭現場照片所示，該交岔路口既有機車兩段式左
      轉的標誌，且右前方路口處又有機車之待轉區，則受處分
      人當時既欲至左轉至對向車道，按前規定，自應在其車行
      號誌顯示「允許」直行時先行駛至前方路口之左轉待轉區
      等待左轉，俟該方向號誌顯示允許直行後，再行續駛，以
      兩段方式完成左轉，殊無在該處路口停等、待另一方號誌
      允許後而逕自左轉之理，受處分人此舉無異是規避前揭機
      車應兩段式左轉之指示，竟執此為由置辯而否認有違規之
      情，實無足取。
四、綜上所述，受處分人確有在前述時、地騎乘機車在設有機慢
    車兩段左轉標誌之交岔路口，不依該標誌之指示以兩段式完
    成左轉，而逕行直接左轉之違規行為。從而原處分機關依前
    揭道路交通管理處罰條例等規定，裁處受處分人罰鍰600元
    並予記違規點數1點，核無違誤，本件受處分人之異議為無
    理由，應將其異議駁回。
據上論斷，應依道路交通案件處理辦法第19條，裁定如主文。
中    華    民    國    97    年    6     月    5     日
                  交通法庭    法  官    許泰誠
上正本證明與原本無異。
如不服本裁定，應於裁定送達後5日內向本院提出抗告狀。
                              書記官    劉麗英
中    華    民    國    97    年    6     月    5     日


司法院資訊處製作；財團法人民間司法改革基金會備份。
